臺灣桃園地方法院民事判決              99年度訴字第1828號
原      告  駿竑實業股份有限公司
法定代理人  劉家宏
訴訟代理人  方正彬律師
被      告  謝賜玉
上列當事人間請求返還支票等事件，於民國100 年9 月30日言詞
辯論終結，本院判決如下：
    主  文
被告應給付原告新臺幣陸拾貳萬零陸佰壹拾元，及自民國九十九
年十一月二十六日起至清償日止，按年息百分之五計算之利息。
原告其餘之訴駁回。
訴訟費用（除撤回部分外）由被告負擔二分之一，餘由原告負擔
。
本判決原告勝訴部分，於原告以新臺幣貳拾壹萬元為被告供擔保
後，得假執行。
原告其餘假執行之聲請駁回。
    事實及理由
壹、程序方面：
    按訴狀送達後，原告不得將原訴變更或追加他訴，但請求之
    基礎事實同一者、擴張或減縮應受判決事項之聲明者，則不
    在此限，民事訴訟法第255 條第1 項第2 款、第3 款分別定
    有明文。經查，本件原告起訴時聲明請求如附表編號一所示
    之內容，嗣於本院民國100 年4 月8 日言詞辯論期日，變更
    其聲明如附表編號二之聲明，再於100 年5 月13日言詞辯論
    期日，變更其聲明如附表編號三所示之聲明，末於100 年9
    月2 日言詞辯論期日，變更其聲明如後所示；原告上開聲明
    之變更，其請求之基礎事實同一，且為減縮應受判決事項之
    聲明，核與上開規定相符，應予准許。
貳、實體方面：
一、原告起訴主張：
    (一)被告自97年9 月24日起，陸續以其簽發、如附表一所示之
      支票3 紙，合計金額為新臺幣（下同）2,909,210 元，向
      原告換得由原告開立、如附表二所示之5 紙支票（金額合
      計為2,288,600 元）、原告向訴外人田島科技股份有限公
      司（以下簡稱田島公司）借得、並由田島公司開立、如附
      表三所示之2 紙支票（金額合計為620,610 元），被告遂
      持附表二、三所示之支票向銀行辦理貼現借款。
    (二)原告嗣將被告開立如附表一所示之支票屆期提示付款，均
      遭存款不足及終止契約結清戶之理由退票，以致原告所借
      出如附表二之支票5 紙亦讓其退票。至於原告借予被告如
      附表三所示之支票2 紙，係田島公司所簽發，為避免影響
      田島公司支票信用，則讓被告之貼現銀行提示兌現，惟田
      島公司所開立之支票，係由原告開立同額之支票交付予田
      島公司以為清償，而原告所開立、交付予田島公司之支票
      亦經提示兌現。
    (三)被告向原告借取支票，雖亦開立同額之支票3 紙予原告，
      但被告所簽發交付予原告之支票，係屬為履行民法第478
      條所訂返還借用物之義務而為，被告於本件訴訟審理中，
      前後分別返還原告如附表二所示編號2 至5 之支票4 紙，
      原告亦返還如附表一編號1 、3 所示之支票2 紙。是被告
      尚未返還原告之支票，僅剩附表二編號1 之支票1 紙，其
      金額為597,120 元。又兩造間之借票原係屬使用借貸之法
      律關係，惟因被告交付予原告之支票經提示而未獲付款，
      原告交付予被告之支票，就附表三所示之支票部分，經被
      告向銀行辦理貼現付款，因被告未依約清償，業經銀行提
      示該2 紙支票，是就附表三所示之支票部分，由使用借貸
      之法律關係轉為消費借貸之法律關係，原告自得向被告請
      求清償此部分之借款。另就附表二所示之支票部分，被告
      持之向訴外人安泰商業銀行辦理貼現付款，因被告未依約
      清償，安泰商業銀行遂向原告起訴請求清償票款，並獲勝
      訴確定，安泰商業銀行隨時均有向原告求償之可能，原告
      就此部分之票款有受損害之虞，原告亦得向被告請求清償
      。
    (四)被告提出對帳明細表1 紙，辯稱：其就附表三由田島公司
      開立之支票部分，已與田島公司對帳，並以貨款支付完畢
      云云，惟該對帳單中並無附表三支票2 紙之金額在內，此
      外，據證人謝秋芬即原告公司之會計人員於100 年7 月22
      日到庭結證內容，應認原告與田島公司為不同之公司，而
      被告提出之對帳明細表係被告與田島公司核對貨款，與本
      件無關，至為明確。原告之法定代理人於另案偵查案件中
      ，固就被告提出之對帳表及對帳結果表示沒有意見，惟此
      係指其對被告與田島公司對帳結果沒有意見，非謂上開對
      帳結果即為兩造之對帳結果，自不能據此而認被告就附表
      三之借款業已清償。
    (五)綜上，爰依兩造間之消費借貸法律關係提起本件訴訟，並
      聲明：
      1.被告應給付原告597,120 元，及自98年2 月28日起至清
        償日止，按年息百分之5 計算之利息。
      2.被告應給付原告620,610 元，及自98年2 月28日起至清
        償日止，按年息百分之5 計算之利息。
      3.前2 項聲明，原告願供擔保，請准宣告假執行。
二、被告辯稱：
    (一)被告與原告公司或其法定代理人之間並無存在消費借貸契
      約：
      依兩造間所存之契約關係言，被告係持他人交付之客票或
      自己或其配偶簽發之支票換取原告公司票或田島公司票，
      再持原告公司票或田島公司票向銀行辦理貼現藉以取得現
      金周轉；其後，被告須先讓自己交付予原告之支票兌現，
      原告再以兌現取得之款項，讓原告公司票或田島公司票兌
      現，故而本件兩造間除了成立借票、換票契約外，並無另
      外成立消費借貸關係之意思，此由被告先跳票後，劉家宏
      亦隨之讓原告公司票跳票一情觀之即知。至於田島公司因
      不願配合劉家宏跳票而讓其公司票兌現部分，被告則另以
      貨款完成對帳清償，此並不影響被告與劉家宏間確僅存有
      單純借票契約關係之認定。而原告公司或劉家宏僅係借出
      支票供為被告向銀行借款之擔保而未曾支付被告任何款項
      ，實際支付被告款項的是票貼銀行，故本件消費借貸關係
      係存在於被告與票貼銀行，而非存在於被告與原告公司或
      劉家宏之間。
    (二)原告並無權利向被告請求返還如附表二編號1 之支票或票
      款：
      附表二編號1 之支票，因被告尚未完成清償，故票貼銀行
      未便於返還，惟被告已與債權銀行達成協議並分期清償中
      ，故此部分須待被告完成清償之後，即可支票取回，屆時
      即可將支票交還原告，然在被告尚未能交還原告支票之前
      ，原告並無權利向被告請求給付票面金額，蓋：
      1.兩造間僅有成立借票、換票契約，原告（實際上應係劉
        家宏）所交付之支票係供為被告向銀行辦理票貼之擔保
        ，在被告先將交付原告之支票兌現前，原告並無將其出
        借之支票給予兌現之義務，且原告未曾實際交付款項予
        被告，交付被告款項者係票貼銀行，被告何來應返還消
        費借貸款項之義務。故兩造間並無成立消費借貸契約之
        意，原告即無權要求被告應返還支票所載之款項。
      2.原告要求被告應給付票面金額，則原告因而取得之款項
        係何作用容有疑義。蓋若原告係將之納為自己所有，則
        被告一方面要對原告返還票面金額，一方面又要對銀行
        返還票貼款項，豈不是要對相同之債務重複清償，且被
        告將來對票貼銀行完成清償並取回支票而可返還原告之
        時，原告豈不是又要將現在向被告取得之款項再還給被
        告，否則原告豈無因此而受有不當得利之嫌。若原告取
        得款項係用以返還票貼銀行以利取回原告公司之支票，
        則此債務已由被告分期清償中，原告殊無插手之必要，
        原告此時介入進而提出本件訴訟，除擾亂雙方之法律關
        係之外，並顯有權利濫用之嫌。
      3.另外，兩造已於100 年5 月13日之言詞辯論期日中，將
        面額約略相當之支票互換取回，足見被告之前辯稱會負
        責向貼現銀行辦理清償俾取回支票，絕不會致生原告之
        損害等語，並無虛假，現被告已僅餘1 張支票未取回，
        而該紙支票亦仍由被告分期清償中，嗣清償完畢，亦得
        自銀行取回後返還原告，並換回被告簽發之支票，確不
        會致生原告之損害，且兩造間本即為換票行為，而無借
        貸契約之存在。
    (三)關於附表三之支票：
      1.在兩造交換取回支票之後，原告卻仍堅持由田島公司所
        簽發且已兌現之附表三之2 張支票要求被告應負責返還
        支票或給付款項，惟該2 紙支票已經由銀行兌現，支票
        既已兌現即由銀行收存，被告如何而能返還，原告之主
        張即屬無理。且該2 張田島公司之支票，早已由被告完
        成對帳清償，惟原告否認已完成對帳之事實，而再請求
        被告應給付款項，亦顯然無據。
      2.證人謝秋芬所為之證述並非事實，理由如下：
        (1)自被告與原告法代劉家宏之間開始有借票、換票之行
          為開始，被告皆僅知證人謝秋芬為「田島謝小姐」，
          而不曾稱呼其為「駿竑謝小姐」，故證人證稱其為原
          告公司之員工而非田島公司之員工，被告即難謂無疑
          。
        (2)在被告與劉家宏進行借票、換票期間，不論是換到駿
          竑公司票，或是拿到田島公司票，被告皆曾與證人謝
          秋芬接洽，在拿取支票時，亦曾發現支票上之筆跡係
          證人謝秋芬所寫，且大多是謝秋芬小姐拿簽收簿給被
          告簽收，包括簽收田島公司票都是如此，故證人謝秋
          芬本來即對兩造整個借票、換票之過程知之甚詳，雙
          方如何對帳，其豈有不知之理。
        (3)在被告提出之對帳明細表中，證人謝秋芬亦已當庭陳
          述關於手寫部分係其親筆所寫，據此，該對帳明細表
          左上方不是就清楚存在有「田島謝小姐」之記載，若
          證人所述屬實，則其為何不記載「駿竑謝小姐」，反
          而是記載為「田島謝小姐」，除非田島公司還有另一
          位謝小姐，否則證人之證述自啟人疑竇。
        (4)證人所述若是屬實，在被告提出之對帳明細表中，依
          被告所列之內容，不論是借款項或還款項之中，皆包
          含有駿竑公司之票款及貨款，此部分若非證人親自參
          與對帳，則田島之會計林小姐，又如何能查明關於駿
          竑之款項是否正確，證人又如何能證稱: 「…林小姐
          說票款沒有付清」等語，而林小姐所述之票款究係駿
          竑公司的票款抑或田島公司的票款，若是田島公司的
          票款，則在對帳明細表裏，皆已將田島公司之票款金
          額納入以貨款折抵，所餘僅是結算後之餘額未清，何
          來票款沒有付清之理，足見證人所述確有疑問。
        (5)原告與田島公司在形式上絕是兩家各自獨立之公司，
          何況依證人所述又是設在不同之樓層，據此，縱然原
          告沒有電鈴，郵差亦不可能將原告之信件，尤其是律
          師函或法院文書直接就交給田島公司簽收，除非郵差
          明知這兩家公司關係非常密切，或是其內部陳設及人
          員本來就結合在一起；而本件據證人之陳述又係田島
          公司代收署名給原告之文件後，原告又把文件交給田
          島公司去對帳，田島公司對帳後又交回給「駿竑」謝
          小姐附記並回傳給對造律師。由此複雜之過程觀之難
          道無疑，更見證人所述不合常情。
        (6)又於鈞院100 年7 月22日庭期訊畢證人謝秋芬之後，
          原告之法代劉家宏，亦當庭自稱「對帳內容都是田島
          公司的事宜，與我們公司無關」，惟在桃園地檢署98
          年他字第2434號詐欺案件於98年7 月22日偵查庭開庭
          時，檢察事務官問雙方對於對帳之結果及意見，告訴
          人即原告之法代劉家宏當庭即陳稱：「34萬左右，辯
          護人所提的對帳資料我們大致上沒有意見。」，據此
          ，本件在偵查中本已完成對帳，田島公司2 張支票之
          票款亦由被告以貨款抵付完畢，此皆在對帳明細表中
          清楚可見，原告法定代理人劉家宏當時亦已表示沒意
          見，現在卻又說不關原告的事，原告如此反覆之說法
          ，如何能據以向被告要求交還田島公司票，或是要求
          給付票面金額之款項，是原告之請求顯然無據。
    (四)綜上所陳，既然票貼銀行目前正向被告請求清償票款，且
      本來亦應由被告負責向銀行清償，則原告即無向被告重複
      請求給付票款之理由。原告之請求顯無理由。並聲明：原
      告之訴駁回。
三、本院之判斷：
    (一)經查：
      1.被告於97年9 月24日，持附表一編號1 之支票，向原告
        借得如附表二編號1 、2 （由原告開立）、附表三編號
        1 （由田島公司開立交付予原告，並由原告開立同額之
        支票予田島公司）之支票後，被告持之向銀行辦理貼現
        借款。
      2.被告於97年11月4 日，持附表一編號2 之支票，向原告
        借得如附表二編號3 、4 （由原告開立）、附表三編號
        2 （由田島公司開立交付予原告，並由原告開立同額之
        支票予田島公司）之支票後，被告持之向銀行辦理貼現
        借款。
      3.被告於97年12月9 日，持附表一編號3 之支票，向原告
        借得如附表二編號5 （由原告開立）之支票後，被告持
        之向銀行辦理貼現借款。
      4.田島公司所開立如附表三所示之2 紙支票，及原告交付
        予田島公司之2 紙同額支票，經執票人屆期提示，均已
        獲付款，惟被告開立如附表一所示之3 紙支票，經原告
        屆期提示，以存款不足及終止契約結清戶為由，遭退票
        不獲兌現，而由原告開立、如附表二所示之支票，亦均
        遭退票不獲兌現。
      5.原告前以被告、被告之配偶姜禮元，涉犯詐欺罪嫌為由
        ，向臺灣桃園地方法院檢察署提出刑事告訴，經臺灣桃
        園地方法院檢察署以99年度偵字第1361號（含98年度他
        字第2434號）偵查案件受理，經臺灣桃園地方法院檢察
        署檢察官偵查後，於100 年3 月8 日為不起訴處分，經
        原告聲請再議，臺灣高等法院檢察署於100 年5 月13日
        以100 年度上聲議字第3375號處分書，駁回再議而告確
        定。
      6.兩造於本院審理期間，被告將附表二編號2 至5 之3 紙
        支票交還原告，原告復將附表一編號1 、3 之2 紙支票
        、被告開立如附表一所示之3 紙本票，交還被告，並經
        兩造各自確認無誤。
      7.上開事實，為兩造均不爭執，復有原告提出如附表一所
        示之支票暨退票理由單3 份、附表二所示之支票影本5
        紙、附表三所示之支票影本5 紙、原告開立予田島公司
        之同額支票影本2 紙為證，並經本院依職權調取臺灣桃
        園地方法院檢察署99年度偵字第1361號偵查卷宗全部查
        閱無訛，復有原告於上開偵查案件中提出由被告所任董
        事之佑豐企業有限公司97年9 月24日聯絡信函（含支票
        、本票、切結書）、97年11月4 日聯絡信函（含支票、
        本票、切結書）97年12月9 日聯絡信函（含支票、本票
        、切結書）各1 份為證，是此部分之事實堪以認定，合
        先敘明。
    (二)就附表二編號1之支票部分：
      1.被告前執附表二編號1 之支票，作為被告所任董事之佑
        豐企業有限公司（以下簡稱佑豐公司），向訴外人安泰
        商業銀行股份有限公司（以下簡稱安泰銀行）借款之擔
        保，被告亦為該筆借款之連帶保證人，惟該筆借款後來
        未依約清償，經安泰銀行提示上開支票亦遭退票，該筆
        借款迄今尚未清償，上開支票不宜返還被告；上開事實
        ，為兩造均不爭執，復有安泰銀行100 年8 月30日提出
        於本院之民事陳報狀暨上開支票及退票理由單各1 紙在
        卷可稽（見本院卷第12 4頁至第126 頁），是此部分之
        事實，首堪認定。
      2.依兩造上開換票情形觀之，應認被告開立支票，以換得
        原告交付之同額支票，被告復執原告交付之支票作為向
        銀行借款之擔保，而被告開立、交付予原告之支票，亦
        係被告向原告借款所為之擔保付款，是兩造就互相交換
        之票據本身，原係成立使用借貸之法律關係。惟被告開
        立、交付予原告之支票，業經原告提示而遭退票，業如
        前述，而原告交付予被告、並由被告交付予其借款之銀
        行之支票，倘經銀行提示而獲兌現，則兩造就票據本身
        所成立之使用借貸法律關係，轉換為票面金額之消費借
        貸之法律關係，應堪認定。
      3.被告所執上開支票向安泰銀行擔保借款，惟該筆借款後
        來未依約清償，經安泰銀行提示上開支票亦遭退票，業
        如前述，而被告（或借款人佑豐公司）既未清償渠等對
        安泰銀行之借款，上開支票自不得返還被告，並由被告
        返還原告。此外，原告所開立之上開支票，既未經執票
        人即安泰銀行提示付款，則原告就此部分之借款（即59
        7,120 元）既未有交付之事實，依民法第474 條第1 項
        ：「稱消費借貸者，謂當事人一方移轉金錢或其他代替
        物之所有權於他方，而約定他方以種類、品質、數量相
        同之物返還之契約。」之規定，兩造就上開支票所載之
        金額597,120 元之消費借貸契約即未成立。
      4.原告雖提出臺灣士林地方法院之執行命令（見本院卷第
        76頁至第78頁），認安泰銀行已執上開支票對其聲請強
        制執行，並已執行獲得部分清償，是其借款已為交付，
        被告應給付原告此部分之金額云云，惟觀諸上開執行命
        令所載之債權人，為訴外人聯邦商業銀行股份有限公司
        ，而非安泰銀行，經本院依上開執行命令所載之案號，
        向臺灣士林地方法院調取該院99年度司執字第9537號強
        制執行卷宗，安泰銀行尚未於上開強制執行中聲請參與
        分配並獲得清償。此外，原告就其已代被告清償此部分
        借款一情，亦未再舉證以實其說，是原告據此主張，即
        屬無據。
      5.原告末主張安泰銀行仍有執上開支票向原告求償之可能
        ，而有受損害之虞云云，惟此部分之損害尚未發生，此
        為原告所不爭執，而原告就此部分受有何損害乙節，均
        未再舉證以實其說，是原告此部分之主張，亦屬無理。
      6.綜上，原告依消費借貸契約之法律關係，起訴請求被告
        給付597,120 元，及自98年2 月28日起至清償日止，按
        年息百分之5 計算之利息，為無理由，不應准許。
    (三)就附表三之支票部分：
      1.原告交付予被告附表三之支票，並由被告執之作為向銀
        行借款之擔保，嗣被告未依約清償，經執票人提示後而
        獲付款，而原告開立、交付予田島公司之同額支票，亦
        經提示兌現，是應認兩造就附表三所示支票，已由票據
        之使用借貸法律關係，轉換為由原告代被告向銀行清償
        此部分票款金額之消費借貸法律關係，是兩造就附表三
        所示之支票金額合計620,610 元，已成立消費借貸法律
        關係，堪以認定。
      2.被告辯稱，其就此部分之票款，業已由其出貨予原告並
        以貨款抵扣清償完畢，是原告此部分之請求即屬無據，
        並提出對帳明細表1 紙為證（見本院卷第27頁）；原告
        否認上情，並稱：上開對帳明細表係被告與田島公司間
        之對帳結果，與原告無關等語。復查：
        (1)證人謝秋芬於本院審理中證稱：原告與田島公司是不
          同的公司、不同老闆，業務上沒有往來，原告之業務
          為接單委請大陸公司生產行動電話電池，田島公司是
          從事耳機、麥克風、喇叭之生產，原告與佑豐公司沒
          有業務往來，被告提出之對帳明細表，並非由伊進行
          對帳，因為對帳單上所載之貨款是田島公司的貨款部
          分；原告向田島公司借附表三所示之2 紙支票，原告
          有另外開立2 紙支票給田島公司，而原告公司開給田
          島公司之2 紙支票已經兌現等語（見本院卷第107 頁
          至第109 頁）。
        (2)觀諸被告提出之對帳明細表，其上開之借貸項目係記
          載「田島」，而依對帳明細表所載之發文者，亦係記
          載：「From：田島」等語，是上開對帳明細表所載之
          對象，應為田島公司，而與原告無涉，是證人謝秋芬
          此部分之陳述堪信為真實，被告辯稱其所提出之對帳
          明細表，係伊與原告對帳結果云云，非屬事實。
        (3)被告為佑豐公司之董事，佑豐公司係生產揚聲器之廠
          商，此為被告所不爭執，而原告與佑豐公司並無業務
          往來，與佑豐公司往來之廠商係田島公司乙節，業據
          證人即原告之會計人員謝秋芬於本院審理時證述明確
          ，詳如前述。再參以卷附原告與田島公司之公司營利
          事業登記證、法定代理人之身分證明文件（見本院卷
          第63頁至第66頁），原告與田島公司係不同之法人，
          是被告所稱其出貨之對象，應係佑豐公司將其生產之
          產品出貨予田島公司，亦堪認定，是上開對帳明細表
          ，確與原告無關。此外，被告所稱之貨款法律關係，
          係存在於佑豐公司與田島公司之間，而本件消費借貸
          法律關係，乃係存在於兩造之間，當事人均不同，就
          佑豐公司對田島公司之貨款請求權已讓與被告、原告
          就其對被告之借款返還請求權已讓與田島公司，而被
          告與田島公司得互就借款、貨款抵扣乙節，均未據被
          告舉證以實其說，再觀諸被告提出之對帳明細表，其
          上未據原告有何承認、同意之簽署字樣，是被告據此
          以為清償之抗辯，實無可採。
      3.綜上所述，被告就其已清償原告此部分借款之事實，未
        再據其舉證證明，是原告請求被告清償此部分之借款62
        0,610 元，即為有理。再按給付無確定期限者，債務人
        於債權人得請求給付時，經其催告而未為給付，自受催
        告時起，負遲延責任；其經債權人起訴，或依督促程序
        送達支付命令，或為其他相類之行為者，與催告有同一
        之效力；前項催告定有期限者，債務人自期限屆滿時起
        負遲延責任；遲延之債務，以支付金錢為標的者，債權
        人得請求依法定利率計算之遲延利息；應付利息之債務
        ，其利率未經約定，亦無法律可據者，週年利率為百分
        之五，民法第229 條第2 項、第3 項、第233 條第1 項
        前段、第203 條分別定有明文；原告就此部分之借款，
        請求被告應自98年2 月28日起至清償日止，按年息百分
        之5 計算遲延利息，惟原告就上開利息起算日之依據為
        何，未據原告舉證證明，且原告就已定期催告履行而被
        告未履行，並應自98年2 月28日起即負遲延給付責任乙
        節，復未能再舉證以實其說，揆諸上開說明，被告應自
        原告起訴後，起訴狀繕本送達之翌日（即99年11月26日
        ）起，始負其遲延責任。是原告請求被告自99年11月26
        日起至清償日止，按年息百分之5 計算之利息，即屬有
        理，逾此部分之請求，則屬無據，應予駁回。
    (三)從而，原告依兩造間消費借貸之法律關係，起訴請求被告
      給付620,610 元，及自起訴狀繕本送達之翌日即99年11月
      26日起至清償日止，按年息百分之5 計算之利息，為有理
      由，應予准許，逾此部分之請求，即屬無據，應予駁回。
      原告陳明願供擔保，聲請宣告假執行，就其勝訴部分，核
      無不合，爰酌定相當之擔保金額准許之；至原告敗訴部分
      ，其假執行之聲請，已失所附麗，應予駁回。
四、本件事證已臻明確，兩造其餘主張及舉證，經核與判決基礎
    不生影響，爰不另一一論述，附此敘明。
據上論結，本件原告之訴為一部有理由、一部無理由，依民事訴
訟法第79條、第390 條第2 項，判決如主文。
中    華    民    國   100    年    10    月    14    日
                  民事第三庭    法  官  陳心婷
以上正本係照原本作成
如對本判決上訴，須於判決送達後20日內向本院提出上訴狀
中    華    民    國   100    年  10     月   14    日
                                書記官  李湘鈴
附表：原告歷次提出之聲明內容
一、起訴狀所載之聲明內容：
    被告應返還附表二、三所示之支票7 紙予原告。如無法返還
    ，被告應給付原告2,909,210 元，及自98年2 月28日起至清
    償日止，按年利率百分之5 計算之利息。
二、原告於100 年4 月8 日提出民事聲明暨準備書狀所載之聲明
    內容：
    (一)被告應將附表二所示之支票5 紙之返還原告。如無法返還
      ，被告應給付原告2,288,600 元及自98年2 月28日起至清
      償日止，按年利率百分之5 計算之利息。
    (二)被告應給付原告620,610 元及自98年2 月10日起至清償日
      止按年利率百分之5 計算之利息。
三、原告於100 年5 月13日言詞辯論期日，變更其聲明為：
    (一)被告應將附表二編號1 所示之支票1 紙之返還原告。如無
      法返還，被告應給付原告597,120 元及自98年2 月28日起
      至清償日止，按年利率百分之5 計算之利息。
    (二)被告應給付原告620,610 元及自98年2 月28日起至清償日
      止按年利率百分之5 計算之利息。
附表一：被告簽發之支票3紙
┌──┬──────┬──────┬──────┬─────┬──────┬─────────┐
│編號│銀行帳戶    │發票日      │金額        │支票號碼  │退票日      │被告同時簽發之本票│
├──┼──────┼──────┼──────┼─────┼──────┼─────────┤
│1   │聯邦商業銀行│98年1 月2 日│140萬元     │UA0000000 │98年1 月8 日│發票日：未載      │
│    │桃鶯分行    │            │            │          │            │發票人：佑豐企業有│
│    │00-0000000  │            │            │          │            │限公司            │
│    │            │            │            │          │            │到期日：98年1月2日│
│    │            │            │            │          │            │票面金額：140萬元 │
├──┼──────┼──────┼──────┼─────┼──────┼─────────┤
│2   │聯邦商業銀行│98年2月5日  │1,134,000 元│UA0000000 │98年2 月6 日│發票日：未載      │
│    │桃鶯分行    │            │            │          │            │發票人：佑豐企業有│
│    │00-0000000  │            │            │          │            │限公司            │
│    │            │            │            │          │            │到期日：98年2 月5 │
│    │            │            │            │          │            │日                │
│    │            │            │            │          │            │票面金額：1,134,00│
│    │            │            │            │          │            │0元               │
├──┼──────┼──────┼──────┼─────┼──────┼─────────┤
│3   │聯邦商業銀行│98年2月25日 │375,210元   │UA0000000 │98年3 月6 日│發票日：未載      │
│    │桃鶯分行    │            │            │          │            │發票人：佑豐企業有│
│    │00-0000000  │            │            │          │            │限公司            │
│    │            │            │            │          │            │到期日：98年2 月25│
│    │            │            │            │          │            │日                │
│    │            │            │            │          │            │票面金額：375,210 │
│    │            │            │            │          │            │元                │
├──┼──────┼──────┼──────┼─────┼──────┼─────────┤
│    │            │            │合計        │          │            │                  │
│    │            │            │2,909,210元 │          │            │                  │
└──┴──────┴──────┴──────┴─────┴──────┴─────────┘
附表二：原告簽發之支票5紙
┌──┬──────┬─────┬──────┬─────┬──────┐
│編號│銀行帳戶    │支票號碼  │發票日      │金額      │被告貼現銀行│
├──┼──────┼─────┼──────┼─────┼──────┤
│1   │臺灣土地銀行│EG0000000 │98年1 月7 日│597,120元 │安泰銀行    │
│    │汐止分行    │          │            │          │            │
│    │000000000   │          │            │          │            │
├──┼──────┼─────┼──────┼─────┼──────┤
│2   │臺灣土地銀行│EG0000000 │98年1 月7 日│452,270元 │聯邦銀行    │
│    │汐止分行    │          │            │          │            │
│    │000000000   │          │            │          │            │
├──┼──────┼─────┼──────┼─────┼──────┤
│3   │臺灣土地銀行│EG0000000 │98年2 月10日│483,000元 │新光銀行    │
│    │汐止分行    │          │            │          │            │
│    │000000000   │          │            │          │            │
├──┼──────┼─────┼──────┼─────┼──────┤
│4   │臺灣土地銀行│EG0000000 │98年2 月10日│381,000元 │新光銀行    │
│    │汐止分行    │          │            │          │            │
│    │000000000   │          │            │          │            │
├──┼──────┼─────┼──────┼─────┼──────┤
│5   │臺灣土地銀行│EG0000000 │98年2 月28日│375,210元 │新光銀行    │
│    │汐止分行    │          │            │          │            │
│    │000000000   │          │            │          │            │
├──┼──────┼─────┼──────┼─────┼──────┤
│    │            │          │            │合計      │            │
│    │            │          │            │2,288,600 │            │
│    │            │          │            │元        │            │
└──┴──────┴─────┴──────┴─────┴──────┘
附表三：田島公司簽發之支票2紙
┌──┬──────┬─────┬──────┬─────┬──────┐
│編號│銀行帳戶    │支票號碼  │發票日      │金額      │備考        │
│    │            │          │            │          │            │
├──┼──────┼─────┼──────┼─────┼──────┤
│1   │臺灣土地銀行│EG0000000 │98年1月7日  │350,610元 │已兌現      │
│    │汐止分行    │          │            │          │            │
│    │000000000   │          │            │          │            │
├──┼──────┼─────┼──────┼─────┼──────┤
│2   │臺灣土地銀行│EG0000000 │98年2 月10日│270,000元 │已兌現      │
│    │汐止分行    │          │            │          │            │
│    │000000000   │          │            │          │            │
├──┼──────┼─────┼──────┼─────┼──────┤
│    │            │          │            │合計      │            │
│    │            │          │            │620,610元 │            │
└──┴──────┴─────┴──────┴─────┴──────┘